【裁判字號】    98,豐簡上,847
【裁判日期】    981023
【裁判案由】    竊盜
【裁判全文】
臺灣臺中地方法院刑事判決          98年度豐簡上字第847 號
上  訴  人
即  被  告  甲○○
上列上訴人即被告因竊盜案件，不服本院豐原簡易庭中華民國98
年8 月3 日98年度豐簡字第545 號第一審刑事簡易判決（聲請簡
易判決處刑案號：98年度速偵字第2475號）提起上訴，本院管轄
之第二審合議庭判決如下：
    主    文
上訴駁回。
甲○○緩刑貳年。
    犯罪事實及理由
一、本案經本院理結果，認第一審簡易判決認事用法及量刑均無
    不當，應予維持，並引用第一審簡易判決書（含臺灣臺中地
    方法院檢察署檢察官聲請簡易判決處刑書）記載之犯罪事實
    、證據及理由。
二、按關於刑之量定，係實體法上賦予法院得為自由裁量之事項
    ，倘其未有逾越法律所規定之範圍，或濫用其權限，即不得
    任意指摘為違法（最高法院75年台上字第7033號判例意旨參
    照）；且在同一犯罪事實與情節，如別無其他加重或減輕之
    原因，下級審量定之刑，亦無過重或失輕之不當情形，則上
    級審法院對下級審法院之職權行使，原則上應予尊重（最高
    法院85年度台上字第2446號判決意旨參照）。本件被告因一
    時貪念，趁前往被害人丙○○住處施作裝潢工程之機會，徒
    手竊取現金新台幣20萬元，雖所竊取之數額非少，惟旋即於
    員警循線調查時坦承犯行，並將款項全數返還被害人，依其
    犯罪情節、犯後態度等情事，原審因而適用刑法第320 條第
    1 項、第41條第1 項前段、刑法施行法第1 條之1 之規定，
    對被告量處拘役50日，並諭知易科罰金之折算標準，核其認
    事用法及量刑，並無違誤或不當之處，揆諸首開說明，原審
    判決，自應予以維持。從而，上訴人上訴意旨認原審量刑過
    重，尚無理由，應予駁回。
三、查被告前未因故意犯罪受有期徒刑以上刑之宣告，有刑案資
    料查註紀錄表、臺灣高等法院被告前案紀錄表附卷可稽，其
    因一時失慮，致罹刑典，犯後即坦承犯行，業與被害人達成
    和解，被害人並具狀表示對刑度均無意見，有和解書、陳情
    狀在卷可憑，嗣於本院審理中亦深具悔意，其歷經本件偵審
    程序之教訓後，當知所警惕，信無再犯之虞，認原審簡易判
    決所宣告之刑以暫不執行為適當，併予宣告緩刑2 年，以啟
    自新。
據上論斷，應依刑事訴訟法第455 條之1 第1 項、第3 項、第37
3條 、第368 條、第364 條，刑法第74條第1 項第1 款，判決如
主文。
本案經檢察官乙○○到庭執行職務。
中    華    民    國    98    年    10    月    23    日
                  刑事第十二庭  審判長法  官  楊文廣
                                      法  官  周玉蘭
                                      法  官  劉敏芳
以上正本證明與原本無異。
本件不得上訴。
                                      書記官  陳錫威
中    華    民    國    98    年    10    月    23    日


司法院資訊處製作；財團法人民間司法改革基金會備份。
